【裁判字號】    90,上易,393
【裁判日期】    900523
【裁判案由】    傷害
【裁判全文】
臺灣高等法院臺南分院刑事判決          九十年度上易字第三九三號  Ａ
      上  訴  人
      即  被  告  甲  ○  ○
右上訴人因傷害案件，不服臺灣臺南地方法院八十九年度易字第二四七六號中華民國
八十九年十二月二十七日第一審判決（起訴案號：臺灣臺南地方法院檢察署八十九年
度偵字第九一一二號），提起上訴，本院判決如左：
      主      文
上訴駁回。
      事      實
一、甲○○於民國（下同）八十七年一月三十一日十一時三十分許，在台南縣佳里鎮
    忠仁里忠仁九Ｏ─五號前，向乙○○催討八十四年間積欠之債務新台幣（下同）
    一百二十萬元時，因乙○○一時無法償還，竟基於傷害故意，手持其足下所穿戴
    之高跟鞋攻擊乙○○頭部；致使乙○○因而受有『頭部裂傷約三．Ｏ公分』之傷
    害。
二、案經被害人乙○○訴由台南縣警察局佳里分局報告台灣台南地方法院檢察署檢察
    官偵查起訴。
      理      由
一、訊據上訴人即被告甲○○（下稱被告）固坦承有於右揭時、地向告訴人乙○○催
    討八十四年間積欠之債務一百二十萬元等情，惟矢口否認有何傷害犯行，辯稱：
    乙○○向伊借錢都不還，伊以存證信函催討，亦不還錢，伊沒有打他云云。
二、惟查右揭事實，迭據被害人乙○○於警訊、原審偵審及本院到庭指訴綦詳，而被
    害人受有頭部裂傷約三．Ｏ公分之傷害（經縫合治療過），有診斷證明書一紙在
    卷可稽。並據案發在場之證人黃榮錫（被害人之弟）於原審偵審到庭證述下列之
    情節可按：「（事情經過如何？）我當天到的時候，看到乙○○頭上流血，旁邊
    還站甲○○及她的友人，我問乙○○為何頭上流血，他說是被甲○○打的等語（
    見偵查卷第六頁背面、原審卷第十一頁）。」次查，被告於偵查中陳稱伊在八十
    四年借錢給被害人，沒有收利息，因為被害人與其前夫係結拜兄弟，所以才借錢
    給他，多年來伊向他要錢都要不到，案發時伊和伊女兒要去彰化，順道要債，當
    時伊高跟鞋拿在手上，被害人和伊拉扯，伊有看到被害人頭上流血等語；且於原
    審坦承：當時有揮高跟鞋，被害人後來真的有流血屬實（見原審卷第十二頁）。
    顯見被告為催討債款，而有過激之行為，致被害人受有前揭之傷害。被告前開所
    辯，顯係事後畏罪卸責之詞，委無足採，本件事證已臻明確，被告犯行洵堪認定
    。
三、核被告所為，係犯刑法第二百七十七條第一項之傷害罪。原審以被告事證已臻明
    確，因予適用刑法第二百七十七條第一項、第四十一條，罰金罰鍰提高標準條例
    第一條前段、第二條等規定，並審酌被告因與前夫離婚後，急需金錢解決子女學
    費問題，因對方無法償還竟在情緒激昂下，持高跟鞋，擊打被害人之頭部要害及
    其品行、犯後態度等一切情狀，量處拘役伍拾玖日，並諭知易科罰金之折算標準
    。本院經核原判決認事用法俱無不合，量刑亦稱妥適，被告上訴意旨，仍執陳詞
    否認犯罪，而指摘原判決不當，並無可取，應予駁回。
據上論結，應依刑事訴訟法第三百六十八條，判決如主文。
本案經檢察官王碧霞到庭執行職務。
中    華    民    國      九十      年      五      月      二十三      日
                                  臺灣高等法院臺南分院刑事第三庭
                                      審判長法官  黃    崑    宗
                                            法官  楊    省    三
                                            法官  莊    俊    華
右正本證明與原本無異。
不得上訴。
                                      法院書記官  易    慧    玲
中    華    民    國      九十      年      五      月      二十八      日
附錄本判決論罪科刑法條：
中華民國刑法第二百七十七條
 (普通傷害罪)
傷害人之身體或健康者，處三年以下有期徒刑、拘役或一千元以下罰金。
犯前項之罪因而致人於死者，處無期徒刑或七年以上有期徒刑；致重傷者
，處三年以上十年以下有期徒刑。


司法院資訊處製作；財團法人民間司法改革基金會備份。
